臺灣高等法院刑事裁定
110年度抗字第725號
抗  告  人
即  被  告  陳俊杰




上列抗告人即被告因聲明異議案件，不服臺灣新北地方法院中華
民國110年3月23日所為之裁定（110年度聲字第846號），提起抗
告，本院裁定如下：
    主  文
抗告駁回。
    理  由
一、原裁定意旨略以：抗告人即受刑人陳俊杰（下稱受刑人）因
    犯如附表一所示19罪，其中附表一編號1至15號罪刑，前經
    臺灣新北地方法院（下稱新北地院）108年度聲字第1063號
    裁定應執行有期徒刑4年9月確定，嗣與其犯如附表一編號16
    至19號罪刑數罪併罰，再為新北地院以109年度聲字第1694
    號裁定，於刑法第51條第5款規定之外部界限，並受原定刑
    罰裁量法律性界限之拘束，及考量各罪之法律目的、受刑人
    違反之嚴重性、責罰相當與刑罰經濟之原則等內部界限，就
    附表一編號1至19號罪刑，酌定應執行有期徒刑5年10月確定
    ；至抗告人另犯如附表二所示之26罪，則為新北地院以109
    年度聲字第1694號裁定，依循定刑之法律外部界限及內部界
    限，酌情考量，定其應執行有期徒刑8年7月確定。然抗告人
    不服上開裁定提起抗告，經本院以109年度抗字第878號駁回
    抗告確定，並由新北地檢署檢察官各以109年度執更字第366
    2號（應執行有期徒刑5年10月）、第3663號（應執行有期徒
    刑8年7月）指揮書據以執行，此有各該裁定書、本院被告前
    案紀錄表在卷可稽。是前開裁定已確定且具實質確定力，並
    由檢察官據以為指揮執行，均堪認定。抗告人指摘新北地院
    108年度聲字第1063號、109年度聲字第1694號之裁定定刑過
    重，請求撤銷原裁定並重新定刑，係就其犯如附表一、附表
    二所示之全部罪刑，聲請對於附表一編號1至13號罪刑、及
    附表一編號14至19號罪刑併與附表二所示之26罪等部分，另
    行裁酌定刑，有違反一事不再理原則，自難認有理由。又觀
    諸上開新北地院原定執行刑之裁定，係由受刑人出具定刑收
    請切結書，請求檢察官就附表一、附表二所示之全部罪刑，
    向新北地院聲請分別定應執行之刑，經新北地院審核該數罪
    俱係在首先確定之科刑判決確定前所犯，並依前揭定刑之法
    律外部界限及內部界限為衡酌定刑，尚難謂有何違法不當。
    抗告人聲明上開原定刑裁定均有不當，應予撤銷並重新定刑
    云云，核係依憑己見任意指摘，為無理由。再抗告人聲明上
    開新北地院原定刑裁定，屬具實質確定力之有效裁定，形式
    上亦無明顯重大瑕疵，檢察官據以為指揮執行，亦無違法不
    當，是以，抗告人不服檢察官之執行指揮，聲明異議請求重
    新定執行刑云云，經核於法不合，應予駁回等語。
二、抗告意旨略以：附表一編號1所示之罪，以裁判中最初判決1
    07年度審交訴字第1號判決確定日為基準，凡在該裁判確定
    前所犯之各罪，均應依刑法第50條、第51條各款規定，定應
    執行之刑。且原裁定附表二編號4、5所示之罪之犯罪日期，
    亦在原裁定附表一編號1所示之罪判決確定日前之犯罪，顯
    係因情事變更發覺其中之一罪或數罪應與其他判刑確定之他
    罪合併定執行刑。又附表一編號14、17、18、19所示之罪亦
    在該裁定基準日判決確定後未經發覺犯罪之裁判之罪，係屬
    刑法第52條規定所指，就餘罪處斷，應與其他附表二所示判
    刑確定之他罪合併定執行刑，始符合數罪併罰規定，而原先
    經定應執行刑之各罪之間，反而不符合數罪併罰規定時，前
    定之執行刑因基礎事實已經變動之情形。本件抗告人因上開
    情事變更為由敘明，懇請審酌所請之正當性，將同法院109
    年度聲字第1694號裁定已定執行刑之各罪拆分，將附表一編
    號14、17、18、19所示之罪與附表二符合判刑確定前之他罪
    合併定應執行刑；原判決附表二編號4、5所示之罪應與附表
    一符合判刑確定前之他罪合併定應執行刑，妥為適法。綜上
    ，我國刑法兼具報應主義及預防主義之雙重目的，故於量刑
    時，依抗告人之行為情狀處以適當徒刑即足懲戒，並可達防
    衛社會者，自非不可依客觀犯行與主觀惡性兩者加以考量其
    情狀，要難僅以行為人犯罪次數作為定其應執行刑惟一標準
    ，應考量行為人犯罪時間密接性及個人情狀，始較符合公平
    比例原則。懇請撤銷原裁定，另為公平公正之裁定云云。
三、按受刑人或其法定代理人或配偶以檢察官執行之指揮為不當
    者，得向諭知該裁判之法院聲明異議，為刑事訴訟法第484
    條所明定。所謂「檢察官執行之指揮不當」，應指檢察官有
    積極執行指揮之違法及其執行方法有不當等情形而言。故聲
    明異議之對象，應係指檢察官有積極執行指揮之違法及其執
    行方法有不當等情形。而刑罰之執行，除法院之確定判決或
    定執行刑之確定裁定有違法情事，經非常上訴或再審程序，
    加以撤銷或變更者外，檢察官應依指揮書附具之確定裁判書
    指揮刑罰之執行，於法院之確定裁判變更前，檢察官據以執
    行，其執行之指揮即難認有違法或不當（最高法院107年度
    台抗字第1230號裁定意旨參照）。次按裁判確定前犯數罪者
    ，併合處罰之；數罪併罰有二裁判以上者，應依第51條之規
    定，定其應執行之刑，刑法第50條、同法第53條分別定有明
    文。又定應執行刑之確定裁判具實質確定力，是判決確定之
    數罪經裁判定其應執行之刑確定者，除增加合於定應執行刑
    要件之他罪刑，或原定執行刑之數罪中部分罪刑因非常上訴
    、再審程序經撤銷改判，或有赦免、減刑，更定其刑等情形
    ，致原裁判定刑之基礎變動，而有另定應執行刑之必要者外
    ，如又就已經裁判定應執行刑確定之數罪，其全部或部分重
    複另定其應執行之刑，自有違反一事不再理原則之違法（最
    高法院106年度台抗字第986號裁定意旨參照）。準此，被告
    所犯數罪業經法院裁定定應執行刑確定，嗣檢察官復以該裁
    定中部分之罪與他罪聲請定應執行刑，則該部分之罪即已屬
    重複定應執行之刑，自有一事不再理之違誤（最高法院100
    年度台非字第305號判決意旨參照）。再按刑事訴訟法第477
    條第1項規定，依法應定其應執行刑之案件，應由該案件犯
    罪事實最後判決法院之檢察官向該法院聲請裁定。而被聲請
    之法院應以檢察官所聲請定其應執行刑之案件，作為判斷之
    依據。至檢察官所未聲請定其應執行刑之案件，法院基於不
    告不理原則，自無從逕行擴張檢察官聲請範圍而一併加以審
    查（最高法院101年度台抗字第777號、第562號、第1134號
    裁定意旨參照）。
四、經查：
　㈠抗告人所犯如原裁定附表一編號1至19所示之罪，前經新北地
    院109年度聲字第1694號裁定定其應執行刑5年10月確定；原
    裁定附表二編號1至26所示之罪，前經新北地院109年度聲字
    第1694號裁定定其應執行刑8年7月，抗告人不服提起抗告經
    本院以109年度抗字第878號駁回抗告確定，又從形式上觀察
    原裁定附表一所示之罪均為該附表一編號1裁判確定日（民
    國107年4月23日）前所犯、原裁定附表二所示之罪均為該附
    表二編號1裁判確定日（107年11月13日）前所犯，且所定應
    執行刑均符合內部界限、外部性界限、不利益變更禁止原則
    等規定，原裁定並審酌各罪之法律目的、受刑人違反之嚴重
    性、責罰相當與刑罰經濟等，分別就原裁定附表一所示之罪
    定其應執行之刑5年10月、原裁定附表二所示之罪定其應執
    行之刑8年7月，並無違誤。而檢察官依上開確定裁定依法指
    揮執行，實無任何違法或不當之處。是原審因而認抗告人聲
    明異議並無理由，而予駁回，並無不當。
　㈡又抗告意旨稱附表一編號14、17、18、19所示之罪數屬刑法
    第52條規定之餘罪，應與附表二所示他罪合併定應執行刑；
    附表二編號4、5所示之罪之犯罪日期，在附表一編號1所示
    之罪判決確定日前，應與附表一合併定應執行刑云云。揆諸
    前揭說明，法院基於不告不理原則，僅能在檢察官之聲請範
    圍內，就檢察官所聲請之各罪予以定應執行刑，是原裁定附
    表一編號14、17、18、19所示之罪與原裁定附表二編號4、5
    所示之罪，業經原審法院以109年度聲字第1063號、第1694
    號裁定其應執行刑確定，又無因非常上訴、再審程序而撤銷
    改判，或有赦免、減刑、更定其刑等情形，致原定執行刑之
    基礎已經變動而有另定應執行刑之必要，則原審法院裁定所
    諭知合併定應執行刑，仍具實質確定力，自不得將其中部分
    數罪抽出，另與他案再次合併定其應執行之刑。再者，刑法
    第52條乃在於數罪併罰，其中一罪或數罪裁判確定後，發覺
    未經裁判之餘罪，應專就該餘罪為審斷，且因該餘罪與前開
    先裁判確定之一罪或數罪，並非在同一判決中宣告其刑，不
    應逕併合定其應執行刑，應俟該餘罪裁判確定後，再依刑事
    訴訟法第477條、刑法第53條規定聲請定其應執行刑，抗告
    意旨所指原裁定附表一編號14、17、18、19所示之刑已告確
    定，非未經裁判之餘罪，自無刑法第52條適用之餘地，併此
    敘明。
　㈢本件檢察官依據上開確定判決及定應執行刑之裁定核發執行
    指揮書，揆諸前開說明，其執行之指揮並無違法或不當，原
    審同此認定駁回本件聲明異議，經核並無違誤。抗告人猶執
    前詞提起本件抗告，指摘原裁定不當，為無理由，應予駁回
    。
據上論斷，應依刑事訴訟法第412條，裁定如主文。
中　　華　　民　　國　　110 　年　　5 　　月　　25　　日
                  刑事第一庭    審判長法　官  李釱任
                                      法　官  崔玲琦
                                      法　官  呂煜仁
以上正本證明與原本無異。
不得再抗告。
                                       書記官  林廷佳
中　　華　　民　　國　　110 　年　　5 　　月　　25　　日